臺灣花蓮地方法院民事裁定
110年度消債清字第15號
聲  請  人  
即  債務人  趙英君  
代  理  人  溫翊妘律師（法扶律師）
上列當事人因消費者債務清理事件聲請清算，本院裁定如下：
    主  文
債務人趙英君自民國110年12月24日上午8時起開始清算程序。
命司法事務官進行本件清算程序。
    理  由
一、按債務人不能清償債務或有不能清償之虞者，得依本條例所
    定更生或清算程序，清理其債務；債務人對於金融機構負債
    務者，在聲請更生或清算前，應向最大債權金融機構請求協
    商債務清償方案，或向其住、居所地之法院或鄉、鎮、市、
    區調解委員會聲請債務清理之調解。消費者債務清理條例(
    下稱消債條例)第3條、第151條第1項定有明文。次按法院開
    始清算程序之裁定，應載明其年、月、日、時，並即時發生
    效力。前項裁定，不得抗告。法院裁定開始更生或清算程序
    後，得命司法事務官進行更生或清算程序；必要時，得選任
    律師、會計師或其他適當之自然人或法人一人為監督人或管
    理人。為消債條例第83條第1、2項、第16條第1項所明定。
二、聲請意旨略以：聲請人債務總額為新臺幣（下同）4,093,65
    5元，資產總值為92,913元，前向鈞院聲請前置調解，但調
    解不成立（本院110年度司消債調字第113號，下稱調解卷）
    ，名下無不動產，僅有電動腳踏車1輛、股票則有台新金融
    股份有限公司零股、中興電工機械股份有限公司零股、華榮
    電線電纜股份有限公司零股、台北市第五信用合作社20股、
    台光股票（已下市）、彥武股票（已下市）、存款共92,267
    元，並有國泰人壽保單5張，惟保單價值準備金均為0元。聲
    請人生活上靠胞姊每月5,000-6,000元、小叔每兩個月6,000
    元之恩惠性給予過活；而每月之必要支出為15,946元，而聲
    請人現已65歲，且因兩年前罹患乳癌，目前持續治療中，無
    法工作且無業，亦無收入，爰聲請清算等語。
三、經查，聲請人主張之上開事實，業據其提出凱基證劵存證影
    本、台北市第五信用合作社股票影本、臺灣土地銀行存摺影
    本、中華郵政存摺影本、中國信託商業銀行存摺影本、台北
    市第五信用合作社存摺影本、第一銀行存摺影本、臺灣企銀
    存摺影本、華泰商業銀行存摺影本、國泰人壽聲請人保單價
    值一覽表影本、全國財產稅總歸戶財產查詢清單、財團法人
    金融聯合徵信中心當事人綜合信用報告、債務清理條例前置
    協商專用債權人清冊、108及109年度綜合所得稅各類所得資
    料清單、聲請人無工作切結書、勞工保險被保險人投保資料
    表、國立臺灣大學醫學院附設醫院診斷證明書為證（見本院
    卷第23-88頁），應堪認為真正。又聲請人每月並無收入，
    且已達勞動基準法強制退休年齡，債務總金額復高達4,093,
    665元，堪認聲請人之收入及財產確不足以履行全部債務，
    其主張有不能清償債務之情事，應可採信。此外，復查無債
    務人有消費者債務清理條例第6條第3項、第8條或第82條第2
    項所定駁回清算聲請之事由存在，故本件聲請人之聲請，洵
    屬有據。揆諸首揭規定及說明，應予開始清算程序，並命司
    法事務官進行本件清算程序。
四、爰裁定如主文。
中　　華　　民　　國　　110 　年　　12　　月　　24　　日
                  消債法庭    法　官　蔡培元
上為正本係照原本作成。
本裁定不得抗告。
中　　華　　民　　國　　110 　年　　12　　月　　24　　日
  　                          書記官　謝佩真